ja: 耐水等級(ケース保護レベル): 耐水性なし; 撥水性; 耐水; 防水; その他
ko: 방수 등급(케이스 보호 수준): 내수성 없음; 발수성; 내수성; 방수성; 기타
bg-BG: Степен на водоустойчивост (ниво на защита на корпуса): Не е водоустойчив; Водоотблъскващ; Водоустойчив; Водонепромокаем; Други
th: ระดับการกันน้ำ (ระดับการป้องกันน้ำ): ไม่ทนน้ำ; สะท้อนน้ำ; ทนน้ำ; กันน้ำ; อื่นๆ
tr: Suya dayanıklılık derecesi (kasa koruma seviyesi): Suya dayanıklı değil; Su itici; Suya dayanıklı; Su geçirmez; Diğer
ro-RO: Gradul de rezistență la apă (nivelul de protecție al carcasei): Fără rezistență la apă; Hidrofug; Rezistent la apă; Impermeabil; Altele
nb: Vannmotstandsgrad (beskyttelsesgrad for kabinettet): Ikke vannavstøtende; Vannavvisende; Vannavstøtende; Vanntett; Annet
sv: Vattentäthetsklass (fodralets skyddsnivå): Inte vattentålig; Vattenavvisande; Vattentålig; Vattentät; Övrigt
pl: Klasa wodoodporności (poziom ochrony futerału): Brak wodoodporności; Hydrofobowy; Wodoodporny; Wodoszczelny; Inne
fi: Vedenkestävyysluokitus (kotelon suojaustaso): Ei vedenkestävä; Vettä hylkivä; Vedenkestävä; Vedenpitävä; Muu
hu: Vízállósági besorolás (doboz védelmi szint): Nem vízálló; Vízlepergető; Vízálló; Vízhatlan; Egyéb
pt-BR: Resistência à água classificação (nível de proteção do estojo): Não é resistente à água; Repelente de água; Resistente à água; À prova d'água; Outros
lt-LT: Atsparumo vandeniui klasė (korpuso apsaugos lygis): Neatsparus vandeniui; Atstumiantis vandenį; Atsparus vandeniui; Nepralaidus vandeniui; Kita
pt-PT: Classificação de resistência à água da caixa: Não resistente à água; Repelente de água; Resistente à água; À prova de água; Outro
zh-TW: 防水等級 (樂器箱防護等級): 不防水; 防潑水; 抗水; 防水; 其他
el: Βαθμός αντοχής στο νερό (επίπεδο προστασίας θήκης): Μη ανθεκτικό στο νερό; Υδατοαπωθητικό; Ανθεκτικό στο νερό; Αδιάβροχο; Άλλο
vi: Mức độ chống nước (mức độ bảo vệ): Không chống nước; Trượt nước; Kháng nước; Chống nước; Khác
sl-SI: Ocena vodoodpornosti (stopnja zaščite kovčka): Ni vodoodporno; Vodoodbojno; Vodoodporno; Nepremočljivo; Drugo
nl: Waterbestendigheid classificatie (beschermingsniveau koffer): Niet waterbestendig; Waterafstotend; Waterbestendig; Waterdicht; Overige
ru: Рейтинг водозащиты (уровень защиты корпуса): Не водостойкий; Водоотталкивающий; Водостойкий; Водонепроницаемый; Другое
da: Vandafvisningsklassificering (beskyttelsesniveau for etui): Ikke vandafvisende; Vandafvisende; Vandresistent; Vandtæt; Andet
sk-SK: Hodnotenie odolnosti voči vode (stupeň ochrany puzdra): Nevodoodolné; Vodoodpudivé; Vodoodolné; Vodotesné; Iné
hr-HR: Ocjena vodootpornosti (razina zaštite kutija): Nije vodootporno; Vodoodbojno; Vodootporno; Vodonepropusno; Ostalo
it: Grado di resistenza all'acqua (livello di protezione involucro): Non resistente all'acqua; Idrorepellente; Resistente all'acqua; Impermeabile; Altro
cs: Vodotěsnost (ochrana pouzdra): Není voděodolné; Vodoodpudivé; Voděodolné; Vodotěsné; Jiné
de: Wasserbeständigkeitsklasse (Schutzstufe des Koffers): Nicht wasserfest; Wasserabweisend; Wasserfest; Wasserdicht; Sonstige
zh-CN: 防水等级（拉杆箱防护等级）: 不防水; 防泼水; 抗水; 完全防水; 其他
en: Water resistance rating (case protection level): Not water resistant; Water repellent; Water resistant; Waterproof; Other
es: Clasificación de resistencia al agua (nivel de protección de la caja): No resistente al agua; Repelente al agua; Resistente al agua; Impermeable; Otro
fr: Indice de résistance à l’eau (niveau de protection de l’étui): Non résistant à l’eau; Déperlant; Résistant à l’eau; Imperméable; Autre